【裁判字號】    99,訴,782
【裁判日期】    991028
【裁判案由】    偽證
【裁判全文】
臺灣基隆地方法院刑事判決              99年度訴字第782 號
公  訴  人  臺灣基隆地方法院檢察署檢察官
被      告  甲○○
上列被告因偽證案件，經檢察官提起公訴（99年度偵字第4066號
），嗣被告於本院準備程序就被訴事實為有罪之陳述，經受命法
官告知被告簡式審判程序意旨，並聽取檢察官、被告之意見後，
本院合議庭裁定由受命法官獨任依簡式審判程序審理、判決如下
：
    主  文
甲○○犯偽證罪，處有期徒刑肆月，緩刑貳年。
    事  實
一、甲○○明知於檢察官偵查時，證人對於案情有重要關係之事
    項，供前或供後具結時，不得虛偽陳述，亦明知其於民國99
    年1月2日晚上9時許，係郭瑛飲酒後駕駛車牌號碼5586─EM
    號自小客車，自臺北市○○街某鯊魚煙店沿國道一號高速公
    路返回基隆，途經五堵交流道附近時，因郭瑛不勝酒力而將
    車輛停放於五堵交流道加油站斜對面入口匝道處睡覺，詎甲
    ○○竟於99年2 月11日於臺灣基隆地方法院檢察署99年度偵
    字第231 號案件被告郭瑛酒後駕車之公共危險案件以證人身
    分接受檢察官偵訊時，其對於郭瑛是否酒後駕車之案情有重
    要關係事項，供前具結而虛偽陳述如下：99年1月2日伊與郭
    瑛在臺北市○○街的鯊魚煙店喝酒喝到約8、9點，郭瑛酒醉
    要回家，要伊送他回家，伊開他的車，送他上車後，就把他
    放在後方座位，伊開車，伊就從汐止交流道下往七堵方向，
    後來伊有事情，郭瑛就打電話給他太太，伊聽到郭瑛和他太
    太對話，郭瑛說我們在五堵交流道附近，他太太說要來接他
    ，約同日晚上9 點多，伊就把車子停在五堵交流道北上交流
    道的匝道，郭瑛當時在後座，伊就離開了等語，嗣因郭瑛遭
    臺灣基隆地方法院檢察署檢察官以99年度偵字第231 號案件
    提起公訴，並經臺灣基隆地方法院以99年度交易字第35號案
    件判決郭瑛處有期徒刑3 月確定後，由臺灣基隆地方法院承
    辦法官函送，而查悉上情。
二、案經本院法官告發函送臺灣基隆地方法院檢察署檢察官偵查
    起訴。
    理  由
壹、程序方面
一、按除被告所犯為死刑、無期徒刑、最輕本刑為三年以上有期
    徒刑之罪或高等法院管轄第一審案件者外，於法院行準備程
    序進行中，被告先就被訴事實為有罪之陳述時，審判長得告
    知被告簡式審判程序之旨，並聽取當事人、代理人、辯護人
    及輔佐人之意見後，裁定進行簡式審判程序；且受命法官行
    準備程序，與法院或審判長有同一之權限；又簡式審判程序
    之證據調查，不受刑事訴訟法第159條第1項、第161條之2、
    第161條之3、第163條之1及第164條至第170條規定之限制，
    刑事訴訟法第273條之1第1項、第279條第2項前段、第273條
    之2分別定有明文。
二、查本件被告甲○○所犯為死刑、無期徒刑、最輕本刑為三年
    以上有期徒刑以外之罪，且非高等法院管轄第一審之案件，
    其於準備程序就前揭被訴事實為有罪之陳述，經受命法官告
    知簡式審判程序之旨，並聽取當事人之意見後，本院合議庭
    認無不得或不宜改依簡式審判程序進行之處，爰依刑事訴訟
    法第273條之1第1 項規定，裁定本件由受命法官獨任進行簡
    式審判程序。
貳、實體方面
一、上揭事實，業據被告甲○○於本院99年10月26日準備程序、
    審判程序均坦認：我承認犯罪，當時我的想法是因為郭瑛拜
    託我，他沒有什麼工作，又要罰錢罰很多，郭瑛是我的老闆
    ，我當時受僱於他，是出於想要幫助他的念頭，所以替他做
    了偽證等語不諱（見本院卷第13頁、第20頁），核與證人郭
    瑛（公共危險案被告）於99年1月3日警詢及偵訊時、99年1
    月21日及同年2月11日、9月23日偵訊時之證述（見臺灣基隆
    地方法院檢察署99年度偵字第231卷，第4至6頁、第20至21
    頁、第26至27頁、第38頁、第41至43頁；同上署99年度偵字
    第4066卷第18至19頁），與其於本院99年6月2日、同年6 月
    23日審判時之證述（見本院99年度交易字第35號卷，第12至
    18頁、第32至38頁），及證人江秀梅（郭瑛之配偶）、蘇俊
    豪於99年2月11日偵訊之證述情節亦大致符合（見同上署99
    年度偵字第231 卷，第39至43頁），並有郭瑛汽車駕駛人酒
    後生理協調平衡檢測紀錄表、酒精呼氣測試記錄（郭瑛，0.
    57MG/L）、刑法第185之3案件測試觀察紀錄表、內政部警政
    署國道公路警察局99年1月3日公警局交字第Z00000000 號舉
    發違反道路交通管理事件通知單（郭瑛）、甲○○098059號
    行動電話通聯記錄、郭瑛0000000000號行動電話通聯記錄、
    徐肇那00-00000000號電話；郭雅菁00-00000000號電話通聯
    記錄、照片4 張（警方攔停郭瑛位置，證人所指停車位置）
    【見同上署99年度偵字第231卷，第7至9頁、第17頁、第30
    至34頁、第35至36頁、第52至53頁】，及郭瑛0000000000號
    行動電話通聯記錄、郭瑛0000000000號99.01.01～99.01.03
    行動電話通聯記錄【見本院99年度交易字第35號卷第20至23
    頁、第25至26頁】，證人具結文及證人甲○○99年2 月11日
    以證人身分領旅費之領據及證人甲○○具結擔任證人之99年
    2月11日偵訊筆錄各1件等在卷可徵【見同上署99年度偵字第
    231 卷，第38至47頁】，是被告自白與事實相符，應堪採信
    ，而本件事證明確，其犯偽證罪之行為，堪以認定，應依法
    論科。
二、核被告所為，係犯刑法第168 條之偽證罪。玆審酌被告前因
    故意犯罪受有期徒刑以上刑之宣告，執行完畢或赦免後，5
    年以內未曾因故意犯罪受有期徒刑以上刑之宣告，此有臺灣
    高等法院被告前案紀錄表在卷可按，其虛偽證述，妨害證據
    之真實，破壞國家偵查權之正確行使，造成之損害非小，惟
    考量被告犯罪後坦承犯行，態度尚屬良好，其犯罪動機乃受
    老闆郭瑛拜託，且當時受僱於郭瑛，所以替他做了偽證等語
    （見本院卷第13頁、第20頁），且尚未造成臺灣基隆地方法
    院檢察署檢察官因其證述而為錯誤判斷之不良結果及其智識
    程度、犯罪手段等一切情狀，量處如主文所示之刑。末查，
    被告前因故意犯罪受有期徒刑以上刑之宣告，執行完畢或赦
    免後，5 年以內未曾因故意犯罪受有期徒刑以上刑之宣告，
    此有臺灣高等法院被告前案紀錄表在卷可按，其因一時失慮
    ，致罹刑章，犯後已坦承犯行，並表達深切反省悔悟之意，
    故認被告經此偵審程序及上開犯行，並表達深切反省悔悟之
    意，故認被告經此偵審程序及告所宣告之刑，以暫不執行為
    適當，爰併諭知緩刑2年，用啟自新。
據上論斷，依刑事訴訟法第273條之1第1項、第299條第1 項前段
，刑法第168 條、第74條第1項第2款，判決如主文。
本案經檢察官翁香鈴到庭執行職務。
中    華    民    國    99    年  10   月     28      日
                    刑事第四庭法  官  施添寶
以上正本證明與原本無異。
如不服本判決應於收受本判決後10日內向本院提出上訴書狀，並
應敘述具體理由，如未敘述上訴理由者，應於上訴期間屆滿後20
日內補提理由書狀於本院（均須按他造當事人之人數附繕本）「
切勿逕送上級法院」。告訴人或被害人如對於本判決不服者，應
具備理由請求檢察官上訴，其上訴期間之計算係以檢察官收受判
決正本之日期為準。
中    華    民    國    99    年    10    月    28    日
                              書記官  彭筠凱
附錄本案論罪科刑法條全文：
刑法第168條
於執行審判職務之公署審判時或於檢察官偵查時，證人、鑑定人
、通譯於案情有重要關係之事項，供前或供後具結，而為虛偽陳
述者，處7年以下有期徒刑。

司法院資訊處製作；財團法人民間司法改革基金會備份。
